

FULL STACK JAVASCRIPT
DEVELOPER

Dados pessoais

Porto Alegre
Brasil
+55 54 99665-2594
developerlucaslima@gmail.com

Links

Portfolio

GitHub

LinkedIn

Competências

Resolução de problema

Trabalho em equipe

Raciocínio lógico

Comunicação

Organização

Proatividade

Criatividade

Flexibilidade

Senso crítico

Adaptação

Empatia

Ética

Hobbies

Esportes como futebol, futevôlei, corrida, ciclismo e crossfit, também gosto de viajar, jogar vídeo games e assistir séries, principalmente para praticar o lnglês.

Idiomas

Inglês Avançado

Perfil

Como desenvolvedor Full-Stack JavaScript com experiência em design, trago uma perspectiva única e um conjunto de habilidades para o meu trabalho. Sou proficiente no uso de ferramentas de design, como Illustrator, Photoshop e Figma, para criar wireframes e protótipos que dão vida às ideias. Além disso, minhas habilidades de desenvolvimento incluem HTML e CSS, JavaScript, TypeScript, React, Next.js, Stitches.css, Tailwind.css, Styled Components, React Hooks, ContextAPI, Zustand, entre outras. Também estou familiarizado com as necessidades de servidor e banco de dados, trabalhando com Node.js, Nest.js, Express, Fastify, Knex.js, Prisma, Jest, Vitest, SQLite e Postgres. Combinando essas habilidades, sou capaz de trabalhar em estreita colaboração com equipes de design para garantir a implementação eficaz da visão do projeto.

Experiência profissional

Desenvolvedor Front-End, Freelancer, Gramado-RS

JUNHO 2022 - PRESENTE

- Desenvolvimento de sites responsivos e landing pages utilizando tecnologias modernas, como ReactJS, TypeScript, NextJS, Styled Components e TailWind;
- Atualização e manutenção de projetos antigos com tecnologias mais recentes;
- Teste contínuo da usabilidade do site para identificar e corrigir bugs.
- Aprimoramento constante de hard skills para solucionar problemas complexos;

Designer, Freelancer, Gramado-RS

JANEIRO 2019 - PRESENTE

- Identidade visual e materiais de marketing, como cartões de visita, panfletos, outdoors, banners e embalagens;
- Posts e Copywriting personalizado para atender aos objetivos do cliente;
- Elaboração de wireframes e finalização do produto com ênfase em UX/UI.

Analista Financeiro, Rota Sul Agencia De Turismo, Gramado, RS

JULHO 2015 - JULHO 2020

- Análise financeira para fornecer soluções criativas de redução de custos e identificação de áreas de melhoria no desempenho da empresa;
- Utilização de planilhas automatizadas e sofisticados para aumentar a eficiência e precisão da análise financeira identificando possíveis riscos e oportunidades de melhoria;
- Comunicação clara e eficaz de conclusões e recomendações aos tomadores de decisão e partes interessadas para ajudar a no desempenho financeiro da empresa.

Formação

Análise e Desenvolvimento de Sistemas, Unopar, Gramado, RS

JULHO 2018 - DEZEMBRO 2019

Curso trancado

Bacharel Ciencias Economicas, Unisinos, São Leopoldo

JUNHO 2017 - DEZEMBRO 2019

Curso cancelado

Bacharel Arquitetura e Urbanismo, Feevale, Novo Hamburgo

JULHO 2013 - DEZEMBRO 2016

Curso cancelado